【裁判字號】    97,訴,151
【裁判日期】    970227
【裁判案由】    毒品危害防制條例
【裁判全文】
臺灣基隆地方法院刑事判決               97年度訴字第151號
公  訴  人  臺灣基隆地方法院檢察署檢察官
被      告  乙○○
                    現於臺灣基隆監獄
上列被告因毒品危害防制條例案件，經檢察官提起公訴（96年度
毒偵字第2826、2829號），本院合議庭裁定由受命法官獨任進行
簡式審判程序，茲判決如下：
    主  文
乙○○施用第一級毒品，累犯，處有期徒刑拾月，扣案之注射針
筒貳支均沒收；又持有第一級毒品，累犯，處拘役參拾日，如易
科罰金，以新臺幣壹仟元折算壹日，扣案之第一級毒品海洛因參
包，驗餘後淨重零點壹柒公克，併同無從與之完全析離之包裝袋
參只，均沒收銷燬之。
    事實及理由
一、犯罪事實：
    乙○○曾因施用第一級毒品海洛因案件，先後二次經觀察、
    勒戒後，均無繼續施用毒品之傾向，由臺灣基隆地方法院檢
    察署檢察官於90年4 月16日以90年度毒偵字第597號、91年7
    月31日以91年度毒偵緝字第84號為不起訴處分後，復因施用
    海洛因案件，於92年4 月8日送強制戒治（92年8月11日停止
    強制戒治，並於93年4月7 日戒治期滿），並經本院於92年1
    月23日以92年度訴字第31號判處有期徒刑7 月確定。再因施
    用海洛因案件，經本院分別於94年5 月12日以94年度訴字第
    307號判處有期徒刑9月、同年8月31日以94年度訴字第683號
    判處有期徒刑10月確定，上開兩罪應執行有期徒刑1年5月，
    於95年12月7 日縮刑期滿執行完畢；再因施用第一級毒品海
    洛因案件，經本院分別以96年度訴字第673 號、96年度訴字
    第785號判處有期徒刑9月、10月，現正執行中。詎其猶不知
    戒除施用毒品惡習，復基於施用第一級毒品海洛因之犯意，
    於96年11月1日晚間8時許，在基隆市○○區○○路76巷3之1
    號住處，以針筒注射之方式，施用第一級毒品海洛因1 次；
    復另行起意，基於持有第一級毒品海洛因之犯意，於96年11
    月2 日17時許，在基隆市○○街某處，向綽號「阿肥」之成
    年男子，以新台幣1000元購入海洛因3 包而持有之。嗣於96
    年11月2 日17時20分許，在基隆市○○路信義國中前為警查
    獲，並扣得上開海洛因2包合計淨重0.11公克，及注射針筒2
    支，又於96年11月3 日凌晨零時10分許，在基隆市○○路、
    仁三路口為警查獲，並扣得上開海洛因中之另1 包淨重0.06
    克。
二、本件被告乙○○所犯者非為死刑、無期徒刑、最輕本刑為3
    年以上有期徒刑之罪或高等法院管轄第一審案件，其於準備
    程序進行中，先就被訴事實為有罪之陳述，經告知其簡式審
    判程序之要旨，並聽取公訴人、被告之意見後，本院業已依
    刑事訴訟法第273條之1第1 項之規定，裁定由受命法官獨任
    以簡式審判程序進行本案之審理。
三、認定事實所依據之證據及理由：
  (一)被告自白：被告於本院審理中自白其於前述時、地施用及持
    有第一級海洛因之犯行事實，其任意自白核與下列事證相符
    ，應堪可採為證據。
  (二)尿液檢驗結果：台灣尖端先進生技醫藥股份有限公司濫用藥
    物檢驗報告1 紙，足證被告經警查獲後採集之尿液經檢驗結
    果，呈施用第一級毒品海洛因代謝後之嗎啡陽性反應。
  (三)物證：扣案之海洛因3包（合計淨重0.17公克）、注射針筒2
    支可資佐證。
  (四)臺灣高等法院被告前案紀錄表在卷可按，足證被告確有如事
    實欄所載之觀察勒戒、徒刑執行等情形。
二、論罪及科刑之理由：
  (一)查海洛因係毒品危害防制條例所列管之第一級毒品，此為該
    條例第2條第2 項第1款所明定。核被告乙○○所為，係犯毒
    品危害防制條例第10條第1 項之施用第一級毒品罪及同條例
    第11條第1項之持有第一級毒品罪。
  (二)被告所犯上開二罪，犯意各別，構成要件互異，應分論併罰
    。
  (三)又被告前曾受事實欄所載有期徒刑之執行，有臺灣高等法院
    被告前案紀錄表在卷可稽，其於有期徒刑之執行完畢後，5
    年內故意再犯有期徒刑以上之罪，均為累犯，應加重其刑。
  (四)本院審酌被告犯罪之動機，曾有施用毒品前科，仍不知戒除
    ，再度施用毒品，及濫行持有毒品，惟犯罪後坦承犯行，且
    所犯之施用毒品犯行乃戕害自己身心健康，尚未危及他人等
    一切情狀，分別量處如主文所示之刑，持有第一級毒品罪部
    分，並諭知易科罰金之折算標準。
  (五)扣案白粉，驗餘後合計淨重0.17公克，核屬毒品危害防制條
    例所明定列管之第一級毒品海洛因，有法務部調查局96年11
    月27日調科壹字第09623080650、00000000000號鑑定書正本
    2紙在卷足考，併同無從與之完全析離之包裝袋3只，均應依
    同條例第18條第1 項前段之規定，宣告沒收併銷燬之，另扣
    案之注射針筒2 支，為被告所有供犯罪預備之物，爰依刑法
    第38條第1項第2款宣告沒收。
據上論斷，應依刑事訴訟法第273條之1、第299條第1項前段，毒
品危害防制條例第23條第2 項、第10條第1項、第11條第1項、第
18條第1項，刑法第11條前段、第47條第1 項、第41條第1項前段
、第38條第1項第2款，判決如主文。
本案經檢察官甲○○到庭執行職務。
中    華    民    國    97    年    2     月    27    日
                  刑事第四庭法    官  齊潔
以上正本證明與原本無異。
如不服本判決應於收受本判決後10日內向本院提出上訴書狀，其
未敘述上訴理由者，並得於提起上訴後10日內向本院補提理由書
狀（均須按他造當事人之人數附繕本）「切勿逕送上級法院」。
中    華    民    國    97    年    2     月    27    日
                            書 記 官  王月娥
附錄論罪法條
毒品危害防制條例第10條第1項
施用第一級毒品者，處6月以上5年以下有期徒刑。
毒品危害防制條例第11條第1項
持有第一級毒品者，處3年以下有期徒刑、拘役或新臺幣5萬元以
下罰金。


司法院資訊處製作；財團法人民間司法改革基金會備份。
